【裁判字號】    96,易,2924
【裁判日期】    971031
【裁判案由】    詐欺
【裁判全文】
臺灣臺北地方法院刑事判決              96年度易字第2924號
公  訴  人  臺灣臺北地方法院檢察署檢察官
被      告  甲○○
上列被告因詐欺案件，經檢察官提起公訴（96年度偵字第14951
號），本院判決如下：
    主  文
甲○○共同意圖為自己不法之所有，以詐術使人將本人之物交付
，處有期徒刑壹年。扣案門號Ｚ000000000之sim卡壹
枚、國泰世華銀行古亭分行帳號Ｚ0000000000000
0存摺壹本均沒收。
    事  實
一、甲○○與綽號「小洛」之乙○○、綽號陳哥之姓名年籍不詳
    成年男子及其所屬詐欺集團成員共同基於意圖為自己不法所
    有之犯意聯絡，由甲○○以每個帳戶新臺幣（下同）3千元
    之代價提供其所有國泰世華銀行古亭分行（下稱國泰世華古
    亭分行）000-000000000000號帳戶存摺、金融卡，供乙○○
    所屬之詐騙集團成員使用，乙○○並應允甲○○每次提領詐
    欺款項可得1萬元之報酬。該詐騙集團所屬成員於民國96年6
    月27日上午10時許，以電話向洪福枝詐稱係行政院金融監督
    管理委員會人員，其帳戶款項須交付監管，致洪福枝陷於錯
    誤，而於同日中午12時許匯296萬7,600元至上開國泰世華古
    亭分行帳戶，已置甲○○可得支配之狀態，甲○○即以其所
    有之0000000000號行動電話與乙○○聯繫，於當日下午2時4
    0分許持存摺、印鑑章至址設臺北市○○○路○段149號國泰
    世華古亭分行欲領取上開匯款，由乙○○在外把風，經該行
    職員張馨云察覺該帳戶業於同日下午2時許列為警示帳戶，
    乃伺機報警，甲○○與乙○○因另有要事暫行離去。甲○○
    於同日下午3時10分許由乙○○在外把風，再至國泰世華古
    亭分行填寫取款憑條欲提領其中290萬元，未及領取即為在
    場埋伏之警員逮捕，並扣得上開帳戶存摺1本、門號0000000
    000之sim卡1張，始悉上情。
二、案經臺北市政府警察局大安分局報請臺灣臺北地方法院檢察
    署檢察官偵查起訴。
    理  由
壹、證據能力：
    證人即被害人洪福枝、國泰世華古亭分行職員張馨云之警詢
    陳述，雖均屬被告以外之人於審判外之言詞陳述，惟當事人
    於言詞辯論終結前均未爭執其證據能力，又未聲請傳訊，顯
    放棄行使詰問權，而本院審酌上開言詞陳述作成時之情況，
    尚無違法或不當之處，適為本案證據，依刑事訴訟法第159
    條之5第2項規定，洵具證據能力。至其餘資以認定被告犯罪
    事實之非供述證據（詳後述），亦查無違反法定程序取得之
    情，依同法第158條之4規定反面解釋，亦具證據能力。
貳、實體部分：
一、訊據被告甲○○對上開犯罪事實坦承不諱（本院卷第143頁
    ），核與證人即被害人洪福枝所證：伊遭詐欺匯款296萬7,6
    00元至被告帳戶一情【臺灣臺北地方法院檢察署96年度偵字
    第14951號卷（下稱偵卷）第15至16頁】及乙○○於本院審
    理程序證稱：伊依老闆30餘歲綽號陳哥成年男子之指示，於
    96年6月中向被告收購存摺、印鑑章、金融卡，1本係3千元
    ，查獲的那一次，伊叫被告下車去國泰世華古亭分行領錢，
    伊係請被告幫忙領錢，代價是1萬元，290萬元取款憑條係被
    告字跡等語（本院卷第33至34頁），暨證人即國泰世華古亭
    分行職員張馨云證稱：被告至該行欲領款，伊察覺被告帳戶
    係警示帳戶，遂即報警，被告嗣欲領取其中290萬元，尚未
    領得即經警逮捕等情（偵卷第13至14頁）相符，復有被告國
    泰世華古亭分行存摺影本、國泰世華銀行290萬元取款憑條
    、296萬7千6百元匯款申請書（偵卷第29、82頁），且有被
    告國泰世華古亭分行存摺1本、0000000000號行動電話sim卡
    1張扣案可佐，是被告自白與事實相符，本案事證明確，被
    告犯行堪以認定，應依法論科。
二、被告預見其帳戶出賣予他人使用，有遭他人作為詐欺取財犯
    罪工具之虞，仍予交付，復為提領詐欺款項之詐欺罪之構成
    要件行為，核其所為，係犯刑法第339條第1項詐欺取財罪。
    起訴書認被告係犯刑法第339條第1項詐欺取財之幫助犯，容
    有未合，業經公訴檢察官予以更正，本院復當庭告知，已無
    礙被告行使防禦權。而被告甲○○、乙○○、陳哥及其所屬
    詐欺集團成員間，有犯意聯絡及行為分擔，應論以共同正犯
    。被害人依指示將款項匯入被告所管領之上開帳戶時，該款
    項即置於其實力支配下，自屬既遂（最高法院17年上字第50
    9號判例參照），不因被告未及實際領取該款項而有異，併
    予指明。爰審酌被告並無前科，有臺灣高等法院被告前案紀
    錄表在卷為證，素行尚可；惟其提供帳戶並進而領款之行為
    ，助長詐欺取財之歪風，顯對社會財貨秩序、正常經濟交易
    安全構成嚴重危害，且其詐欺金額頗鉅，惡性非輕；原於警
    詢、偵查、本院準備程序均矢口否認犯行，嗣於本院審理程
    序始坦承犯行之犯後態度，高中肄業智識程度、犯罪動機、
    目的、手段、生活狀況與被告未及領取即經警查獲等一切情
    狀，量處如主文所示之刑。扣案國泰世華古亭分行000-0000
    00000000號帳戶存摺1本、0000000000號行動電話sim卡1張
    ，係被告所有供本案犯罪所用之物，業據其坦認屬實，爰依
    刑法第38條第1項第2款規定均宣告沒收。
三、被告另於96年6月22日提領被害人楊行遜受詐騙匯款7百萬元
    之詐欺取財罪嫌部分，因與本案被害法益並非同一，而不得
    與本案論罪科刑部分論以接續犯併予審理，又未據檢察官追
    加起訴，是此部分應由檢察官另為適法處理，附此敘明。
據上論斷，應依刑事訴訟法第299條第1項前段，刑法第339條第1
項、第28條、第38條第1項第2款，刑法施行法第1條之1第1項、
第2項前段，判決如主文。
本案經檢察官郭騰月到庭執行職務。
中    華    民    國    97    年    10    月    31    日
                    臺灣臺北地方法院刑事第14庭
                        審判長法  官  蔡坤湖
                              法  官  沈君玲
                              法  官  陳琪媛
以上正本證明與原本無異。
如不服本判決，應於判決送達後10日內向本院提出上訴狀（應抄
附繕本）。告訴人或被害人如對於本判決不服者，應具備理由請
求檢察官上訴，其上訴期間之計算係以檢察官收受判決正本之日
期為準。
                              書記官  陳豪達
中    華    民    國    97    年    10    月    31    日
附錄本案論罪科刑法條
中華民國刑法第339條
意圖為自己或第三人不法之所有，以詐術使人將本人或第三人之
物交付者，處5年以下有期徒刑、拘役或科或併科1千元以下罰金
。
以前項方法得財產上不法之利益或使第三人得之者，亦同。
前二項之未遂犯罰之。


司法院資訊處製作；財團法人民間司法改革基金會備份。
